【裁判字號】    90,上易,1323
【裁判日期】    900531
【裁判案由】    違反槍彈藥刀械管制條例
【裁判全文】
臺灣高等法院高雄分院刑事判決                    九十年度上易字第一三二三號
    上訴人
    即被告    甲○○
右上訴人因違反槍砲彈藥刀械管制條例案件，不服臺灣屏東地方法院九十年度易字第
五七四號中華民國九十年五月卅一日第一審判決（起訴案號：臺灣屏東地方法院檢察
署九十年度偵字第二五二六號），提起上訴，本院判決如左：
      主  文
上訴駁回。
      事  實
一、甲○○曾於民國（以下同）八十三年一月十八日因施用毒品案件，經本院判處有
    期徒刑四年，褫奪公權二年確定；又於八十三年十二月二十二日因槍砲彈藥刀械
    管制條例案件，經臺灣高雄地方法院判處有期徒刑三月確定，於八十七年九月二
    十四日接續執行完畢，猶不知悔改，明知彈簧刀係列管之刀械，非經主管機關許
    可不得持有，竟於九十年一月二十八日凌晨三時許，在高雄市六合夜市，以新台
    幣（下同）九十九元之價格，向不詳之攤販購買具有殺傷力之打火機型彈簧刀一
    把，攜回其高雄市○○區○○路九號七樓之四租住處，未經許可，而無故持有之
    ，嗣於九十年一月三十一日二十二時二十分許，在高雄市○○區○○路八號之二
    為警另案緝獲，並於同日二十二時五十分許，在其上址住處扣得該把彈簧刀。
二、案經高雄市政府警察局新興分局移送臺灣高雄地方法院檢察署偵辦後，呈請臺灣
    高等法院高雄分院檢察署核轉臺灣屏東地方法院檢察署檢察官偵查起訴。
      理  由
一、訊之上訴人甲○○固坦承有於右揭時地為警查獲彈簧刀之事實，惟矢口否認有違
    反槍砲彈藥刀械管制條例之犯行，辯稱：該彈簧刀係打火機型，買來作為點煙用
    ，不知道內藏刀械等語。惟查：(一)本件扣案之彈簧刀，外觀係呈打火機狀，具偽
    裝作用，惟經按壓卡筍可輕易彈出或縮回刀刃，與一般日常生活所用之打火機顯
    有不同，上訴人甲○○買得後已有一段時間，其使用把玩（按卡筍），應可輕易
    發現有彈簧刀，其辯稱不知內有彈簧刀云云，顯非實在。(二)扣案之刀械一把，經
    警送往高雄市政府警察局保安科鑑驗，認該把刀械呈打火機狀，附有黑色卡筍裝
    置，經按壓卡筍，刀刃即自動彈出，刀柄長八點二公分，刀刃長五點五公分，單
    刃開鋒，刀背鋸齒非銳利，符合查禁公告彈簧刀要件與圖例說明，認定係管制刀
    械，此有高雄市政府九十年二月二十二日九十高市府警保字第０六七八六號函一
    份在卷可稽。(三)槍砲彈藥刀械管制條例業經公告施行多年，並經政府再三宣導，
    況被告又有持有刀械前科，衡情，其應知悉彈簧刀係列管之刀械。(四)此外，並有
    該彈簧刀一把扣案可資佐證，復有搜索扣押證明筆錄、扣押物品清單各一紙、照
    片四張附卷可稽，事証明確，上訴人甲○○所辯顯係圖卸之詞，不足採信，其犯
    行已堪認定。
二、查彈簧刀係槍砲彈藥刀械管制條例第四條第一項第三款所稱之刀械，非經主管機
    關許可，不得持有，上訴人甲○○未經許可持有該刀械，核其所為，係犯同條例
    第十四條第三項之未經許可持有刀械罪。又上訴人甲○○曾於八十三年一月十八
    日因施用毒品案件，經本院判處有期徒刑四年，褫奪公權二年確定；又於八十三
    年十二月二十二日因槍砲彈藥刀械管制條例案件，經臺灣高雄地方法院判處有期
    徒刑三月確定，於八十七年九月二十四日接續執行完畢，有被告刑案資料查註紀
    錄表在卷可稽，其於受有期徒刑之刑執行完畢後五年以內再犯本件有期徒刑以上
    之罪，為累犯，應依法加重其刑。
三、原審適用槍砲彈藥刀械管制條例第十四條第三項，刑法第十一條前段、第四十七
    條、第四十一條第一項前段、第三十八條第一項第一款，罰金罰鍰提高標準條例
    第二條規定，並審酌上訴人甲○○之素行、品行、犯罪動機、目的、手段、所生
    危害及犯後態度等一切情狀，量處拘役四十日，並諭知如易科罰金以三百元折算
    一日。並以扣案之彈簧刀一把係違禁物，依刑法第三十八條第一項第一款之規定
    宣告沒收。經核原判決認事用法並無不合，量刑亦屬適當，上訴人甲○○上訴否
    認犯罪，為無理由，應予駁回。
據上論結，應依刑事訴訟法第三百六十八條，判決如主文。
本案經檢察官鄭文貴到庭執行職務。
中      華      民      國    九十      年      九      月     十八     日
                                台灣高等法院高雄分院刑事第八庭
                                        審判長法官
                                              法官
                                              法官
不得上訴
附錄法條：
槍砲彈藥刀械管制條例第十四條第三項
未經許可，持有或意圖販賣而陳列刀械者，處一年以下有期徒刑、拘役或新台幣五十
萬元以下罰金。


司法院資訊處製作；財團法人民間司法改革基金會備份。
